臺灣臺南地方法院刑事判決　　　　　　　　　　　九十一年度南簡上字第一四二號
　　上　訴　人　丁○○
　　即　被　告
右列上訴人因竊盜案件，不服本院台南簡易庭九十一年度南簡字第六○四號中華民國
九十一年六月二十四日第一審簡易判決（聲請簡易處刑書案號：九十一年度偵字第一
三○六號），提起上訴，本院管轄之第二審合議庭判決如左：
    主  文
上訴駁回。
    事  實
一、丁○○基於意圖為自己不法所有之概括犯意，於民國九十年十一月七日凌晨一時
    五十三分許起至同年月十七日凌晨六時二十五分止，連續於附表所示之時間、地
    點，竊取己○○、丙○○、乙○○、戊○○等人所有之如附表所示水果。嗣經調
    閱青果市場之錄影帶後，始查知上情。
二、案經己○○、丙○○、乙○○、戊○○訴由台南市警察局第三分局報請台灣台南
    地方法院檢察署檢察官偵查後聲請簡易判決處刑。
    理  由
一、訊據被告即上訴人丁○○固不否認於如附表所示之時間、地點，載走如附表所示
    之告訴人己○○、丙○○、乙○○、戊○○等人所有水果之事實，惟矢口否認有
    何竊盜犯行，辯稱：「賣水果的人我都有認識，當時是因為我哥哥過世，所以錢
    才比較晚還他們，水果我是跟他們買的，事後我有將錢拿給他們，本件是誤會，
    我不是偷他們的東西」云云。經查：
  (一)前揭被告於如附表所示之時間、地點，竊取如附表所示告訴人水果之情，業據被
    告迭於警訊、偵查中供承不諱，核與告訴人己○○、丙○○、乙○○、戊○○於
    警訊中指訴情節相符，此外並有青果市場錄影帶之翻拍照片十幀附卷可佐，被告
    於警訊、偵查中之自白核與事實相符，堪信為真實。
  (二)被告雖於本院審理中翻異前供，而以前詞置辯並提出和解書一紙佐憑，然告訴人
    己○○、乙○○、戊○○均到庭結證稱：水果遺失後即向青果市場管理員報案，
    經調閱錄影帶後才知水果是被告載走，被告之前從未有過直接載走水果，事後再
    來結帳之情形，和解書是青果市場管理人員拿給渠等簽名的等語（見本院九十一
    年八月二十日、同年九月五日訊問筆錄）；另告訴人丙○○亦於警訊中指訴遭被
    告竊走葡萄一箱、柳丁二箱等語（見九十年十二月五日警訊筆錄），復於本院九
    十一年八月二十日庭訊時證稱：在警訊中所言屬實，被告之前有跟伊買過水果，
    但都是直接付錢，未曾直接載走水果；失竊的隔天伊就看錄影帶，被告是在看完
    錄影帶後三、四天才來付錢等語明確。足證被告確實未徵得告訴人同意，即自行
    載走水果甚明。被告所辯：載走水果有經過告訴人同意，只是伊哥哥過世，比較
    慢去付錢乙節，無非事後卸責之詞，難以採信。
  (三)嗣告訴人丙○○雖於本院訊問時改稱：被告之前也曾先載走水果，再來付錢，這
    次是第二次。然經本院質以：被告究係買水果還是偷水果？告訴人丙○○則答以
    ：被告如果是偷的話，就不會來付錢等語（見本院九十一年八月二十日訊問筆錄
    ）。惟證人即青果市場總務甲○○到庭證稱：「（問：如何發現竊賊？）我是調
    錄影帶出來看才知道竊賊，告訴人水果不見後，大約一、二天，我就去調閱錄影
    帶，我看錄影帶時，並不認識小偷」、「我看完錄影帶後，有疑問後，就找失竊
    的人來看錄影帶，最後是丙○○認出竊賊的」、「（問：丙○○認出被告後，有
    無跟你說過之前都會先來載水果，之後再付錢？）丙○○當時只有說這個人我認
    識，他怎麼會這麼做」等語（見本院九十一年九月五日訊問筆錄），足徵告訴人
    丙○○係因被告已經賠償自己之損失，不欲再追究其刑責，並為避免得罪被告之
    考量，始於本院訊問時，改為有利於被告之證述，自不足以作為有利被告之認定
    。
  (四)綜上，本件事證明確，被告連續竊盜犯行，洵堪認定。
二、核被告丁○○所為，係犯刑法第三百二十條第一項之竊盜罪。被告先後四次竊盜
    犯行，時間緊接，犯罪構成要件相同，顯係基於概括之犯意而為，為連續犯，應
    依刑法第五十六條之規定以一罪論，並依法加重其刑。原審以被告罪證明確，依
    刑法第五十六條、第三百二十條第一項、第四十一條第一項前段、罰金罰鍰提高
    標準條例第一條前段、第二條規定，量處被告有期徒刑六月，並諭知易科罰金之
    折算標準，其認事用法均無違誤，量刑亦稱妥適，被告上訴意旨，否認犯罪，指
    摘原判決不當，為無理由，應予駁回。
據上論斷，應依刑事訴訟法第四百五十五條之一第一項、第三項、第三百六十八條，
判決如主文。
中      華      民      國        九十一    年     九    月     三十    日
                                  臺灣臺南地方法院刑事第三庭
                                    審判長法  官   陳振謙
                                          法  官   吳勇輝
                                          法  官   孫淑玉
右正本證明與原本無異。
不得上訴。
                                          書記官   陳月珍
中      華      民      國      九十一    年     十    月     一      日
附  表：
┌────┬─────────┬──────────┬──────────
│被 害 人│時              間│地                點│遭    竊    水    果
├────┼─────────┼──────────┼──────────
│己○○  │九十年十一月七日  │臺南市○○路○段    │ 摩天嶺甜柿一箱
│        │凌晨一時五十三分  │青果市場第二棟第四位│ 約新台幣二千六百元
├────┼─────────┼──────────┼──────────
│丙○○  │九十年十一月十七日│同上第三棟順發青果行│ 葡萄一箱柳丁二箱
│        │某時              │                    │ 約一千六百元
├────┼─────────┼──────────┼──────────
│乙○○  │九十年十一月十七日│同上第三棟慶宏水果行│ 蕃茄四箱
│        │凌晨五時          │                    │ 約三千六百元
├────┼─────────┼──────────┼──────────
│戊○○  │九十年十一月十七日│同上第三棟三八號    │ 火龍果一箱
│        │凌晨六時二十五分  │                    │ 約一千四百元
└────┴─────────┴──────────┴──────────
